【裁判字號】    97,易,1283
【裁判日期】    971015
【裁判案由】    恐嚇
【裁判全文】
臺灣臺南地方法院刑事判決              97年度易字第1283號
公  訴  人  臺灣臺南地方法院檢察署檢察官
被      告  戊○○
上列被告因恐嚇案件，經檢察官提起公訴（97年度偵字第599號）
，本院判決如下：
    主  文
戊○○犯恐嚇危害安全罪，累犯，處有期徒刑捌月，減為有期徒
刑肆月，如易科罰金，以新臺幣壹仟元折算壹日。
    事  實
一、戊○○於民國89年間，曾因竊盜案件，經臺灣嘉義地方法院
    判處有期徒刑8月確定，甫於91年1月13日縮短刑期期滿執行
    完畢。詎其猶不知悔改，於95年7月24日下午某時許，前往
    甲○○位於臺南市○○區○○街236巷33號住處之隔壁31號
    ，將其原先在國安街236巷31號屋內施工用之工具、材料等
    物，搬上其所駕駛之白色小貨車，旋經甲○○、乙○○○、
    丙○○○察覺，因甲○○認為上開工具、材料等物係其拿錢
    給被告買的，因此對被告說「這些東西是我的」，欲阻止被
    告搬運離去，並將已放在白色小貨車上的開關用之電器箱拿
    下來，被告復將該電器箱搶回去，並對甲○○恐嚇：「你如
    果再拿，我就要讓你死」，甲○○遂說要報警，戊○○遂接
    續對甲○○恐嚇：「如果報警就要讓你死」，致甲○○心生
    畏懼而任其載運離去。
二、案經甲○○訴由臺灣臺南地方法院檢察署檢察官偵查起訴。
    理  由
一、訊據被告戊○○矢口否認其有為上開犯行，辯稱其有去搬東
    西，但是沒有恐嚇，並稱有證人丁○○可以為證云云。
二、經查：
(1)、證人丁○○於本院97年8月19日審理時證稱：我是被告的姪
    子，被告是我的五叔，95年7月24日下午被告沒有對甲○○
    為恐嚇之言語，我當天有與被告一起工作搬東西，我記得是
    晚上，時間不記得，當時現場還有甲○○夫婦二人及甲○○
    的父親，當天有無下雨已沒印象，因為東西放在外面，要趕
    快搬走，東西是甲○○他們搬出來的，我們要離開的時候是
    沒有將材料搬上車，只有搬工具上車，我們要離開的時候，
    被告沒有與甲○○發生爭執，當時甲○○有無阻止被告離開
    ，因時間已久我忘記了，且當時我只是搬東西而已沒有注意
    ，甲○○沒有阻止被告把這些工具載走，要離開的時候，我
    坐在小貨車駕駛座旁邊云云。
(2)、證人甲○○於本院97年8月19日審理時證稱：95年7月24日當
    天被告不是來工作，他是來搬施工器材、工具、材料、五金
    ，他是當天晚上9點左右來的，他來的時候我不知道，是搬
    到一定程度的時候我聽到隔壁有聲音，且當天有下雨，我因
    為聽到隔壁有聲音才出去看，發現被告已經把上開器材、五
    金、材料裝滿一車，我對被告說這些東西是我的，包括工具
    在內，那些都是我拿錢給被告買的，我就要把被告已經放在
    白色小貨車上的開關用的電器箱拿下來，被告就搶回去，並
    握著拳頭對我說：「你如果再拿，我就要讓你死」。我對被
    告說我要報警，他說：「你報警看看，你如果報警我就要讓
    你死」，當時我父親丙○○○和我太太乙○○○，從頭到尾
    都有在現場，當時丁○○沒有在場。當天只有被告一個人開
    小貨車來，我那些工具、材料等是放在臺南市○○區○○街
    236巷31號，起訴書寫33號是錯誤的，臺南市○○區○○街
    236巷31號是我在整修的房子，33號是我的住處。後來那些
    工具、材料都被被告載走。上開東西是放在31號裡面，且有
    上鎖，被告是攀爬旁邊的柱子從二樓進去的。被告對我說上
    開恐嚇語言的時候我會害怕，而且我父親還嚇哭了，叫我不
    要報警。被告離開之前我沒有報警，因為當時我已經知道被
    告有前科，且他對我說他不在意再增加一條犯罪，為了我日
    後的安全，我才向檢察官提告等語。
(3)、證人丙○○○於本院97年8月19日審理時證稱：95年7月24日
    晚上9點被告有開車到臺南市○○區○○街236巷31號載東西
    ，當天晚上有下雨，因聽到隔壁31號有人在搬東西，我和我
    兒子甲○○、我媳婦乙○○○出去外面看，看到被告把那些
    材料、工具都載上車，我兒子甲○○就對被告說那些是我們
    的東西，你怎麼載上車，我兒子當時要把被告拿上車的電器
    箱拿下來，被告當時就用電器箱丟我兒子，我兒子就閃開，
    我兒子說要告被告，被告說我有好幾條案件，不差這一條，
    我兒子說要報警，被告說「如果報警就要讓你死」，我聽到
    以後就哭出來，告訴我兒子說東西讓被告拿去好了，生命要
    緊，當時只有被告一個人來等語，核與其於97年4月8日檢察
    官偵查中所證述之情節相符。
(4)、證人乙○○○於本院97年8月19日審理時證稱：95年7月24
    日當天被告有開車到臺南市○○區○○街236巷31號載工具
    及材料，被告是自己一個人來。當天下雨，被告何時來的我
    們不知道，後來雨小一點以後聽到31號有聲音，當時已經是
    晚上9點左右，我們出去看到被告的車子上已經載滿東西，
    我先生就對被告說這是我的東西，你為什麼要載走？被告說
    這些東西是他的，我先生就要去拿車上的電器箱，被被告搶
    回去，並用該電器箱丟擲我先生，我先生閃開，我先生又要
    去拿車上的東西，被告就對我先生說你如果再來拿我就讓你
    死，被告當時很兇，我父親嚇到哭出來，我就對我先生及父
    親說要報警，被告就說「你們報警看看，你們報警的話我馬
    上讓你們死」。當時這些材料原是放在臺南市○○區○○街
    236巷31號裡面還是外面，有上鎖，31號與33號之間柱子做
    一半，被告從那個柱子爬進去自己一個人搬出來的等語，核
    與其於97年4月8日檢察官偵查中所證述之情節相符。
(5)、查證人甲○○、丙○○○、乙○○○三人所證述之情節相符
    ，上開三人皆證稱當天晚上有下雨，東西是被告從屋內搬出
    來，因此甲○○才去阻止被告搬運，被告因而對甲○○為上
    開恐嚇之言語，證人丁○○雖證稱其當天有與被告到現場，
    惟其卻不知當天有無下雨，又東西放在外面要趕快搬走，又
    稱要離開的時候，被告沒有與甲○○發生爭執，甲○○沒有
    阻止被告把這些工具載走云云，顯然與證人甲○○、丙○○○、乙○○○所證述之情節不符。參以被告於96年12月17日
    檢察官偵查中供稱：「當時他（甲○○）太太、他父親還有
    鄰居都在場」，並稱當時告訴人甲○○有阻止其搬東西，說
    他要留下來用（見檢方96年度他字第2225號卷第85頁、第85
    頁）；又於97年4月29日檢察官偵查中供稱：告訴人不讓我
    載走（見檢方97年度偵字第599號卷第14頁）等語，顯然被
    告當時與甲○○有相當之爭執。依上所述，足認證人丁○○
    上開證言不實，不足採信。證人甲○○、丙○○○、乙○○○上開證言應堪採信。
(6)、綜上所述，事證明確，被告之犯行應堪認定。
三、核被告所為，係犯刑法第305條第1項之恐嚇罪。被告前曾受
    如犯罪事實欄所載之有期徒刑之執行完畢，有刑案資料查註
    紀錄表及臺灣高等法院被告前案紀錄表附卷可稽。其於執行
    完畢後，5年以內故意再犯本件有期徒刑以上之罪，為累犯
    ，應依刑法第47條第1項之規定，加重其刑。又查中華民國
    96年罪犯減刑條例於96年7月4日公布，於96年7月16日施行
    ，犯罪在中華民國96年4月24日以前者，除該條例另有規定
    外，有期徒刑減其刑期二分之一，中華民國96年罪犯減刑條
    例第2條第1項第3款定有明文。查被告犯罪時間在96年4月24
    日以前，且合於減刑條件，依法應減其宣告刑二分之一。審
    酌被告之品行不佳、犯罪之動機、目的、手段、所生之危害
    及被告事後仍無悔意等一切情狀，爰量處如主文所示之刑，
    並減其宣告刑二分之一及諭知易科罰金之折算標準，以資儆
    懲。
據上論斷，應依刑事訴訟法第273條之1第1項、第299條第1項前
段，刑法第305條、第47條第1項、第41條第1項前段，刑法施行
法第1條之1，中華民國96年罪犯減刑條例第2條第1項第3款、第7
條、第9條，判決如主文。
本案經檢察官己○○到庭執行職務
中    華    民    國    97    年    10    月    15    日
                  刑事第一庭    法  官  林勝利
以上正本證明與原本無異。
如不服本判決應於收受本判後10日內向本院提出上訴書狀，並應
敘述具體理由。如未敘述上訴理由者，應於上訴期間屆滿後20日
內向本院補提理由書狀（均須按他造當事人之人數附繕本）「切
勿逕送上級法院」。
                                書記官  陳世勳
中    華    民    國    97    年    10    月    15    日
附錄本案論罪科刑法條全文：
中華民國刑法第305條
以加害生命、身體、自由、名譽、財產之事，恐嚇他人致生危害
於安全者，處2年以下有期徒刑、拘役或3百元以下罰金。


司法院資訊處製作；財團法人民間司法改革基金會備份。
